【裁判字號】    98,上訴,1484
【裁判日期】    990114
【裁判案由】    違反毒品危害防制條例
【裁判全文】
臺灣高等法院高雄分院刑事判決        98年度上訴字第1484號
上  訴  人  臺灣高雄地方法院檢察署檢察官
上  訴  人
即  被  告  丙○○
選任辯護人  周君強律師
被      告  甲○○
選任辯護人  李慶隆律師
上列上訴人因被告違反毒品危害防制條例案件，不服臺灣高雄地
方法院98年度訴字第293 號中華民國98年8 月21日第一審判決（
起訴案號：臺灣高雄地方法院檢察署96年度偵字第32771 號、97
年度偵字第19540 號），提起上訴，本院判決如下：
     主  文
原判決關於丙○○販賣第一級毒品（販賣予高志強2 次）及定應
執行刑部分暨關於丙○○、甲○○持有第一級毒品無罪部分均撤
銷。
甲○○共同犯持有第一級毒品罪，累犯，處有期徒刑陸月，如易
科罰金，以新台幣壹仟元折算壹日；扣案第一級毒品海洛因驗後
共淨重貳點肆貳公克及第二級毒品甲基安非他命驗後共淨重參點
陸伍肆公克均沒收銷毀；扣案空包裝貳拾個、塑膠盒壹個均沒收
。
丙○○被訴販賣高志強第一級毒品部分無罪；被訴96年11月14日
販賣第一級毒品、第二級毒品部分免訴。
其他上訴（丙○○販賣第一級毒品予乙○○3 次、轉讓第一級毒
品予陳註雅部分及甲○○販賣第一級毒品予乙○○、高志強部分
）均駁回。
     事  實
一、丙○○因需行動電話使用，陳註雅乃將其於96年11月5 日向
    威寶電信股份有限公司申辦之門號0000000000號行動電話交
    付丙○○使用，丙○○為答謝陳註雅，乃於96年11月7 日或
    8 日下午6 時許，在高雄市○○區○○路162 號4 樓陳註雅
    住處，基於轉讓第一級毒品海洛因之犯意，轉讓第一級毒品
    海洛因1 包（約0.2 公克）予陳註雅施用。又丙○○復意圖
    供己施用，於96年11月14日上午零時許，在高雄市○○區○○街與文科街口附近某超商，向綽號「阿成」之不詳姓名成
    年男子各以新台幣（下同）1 萬元購買第一級毒品海洛因10
    小包（正確數量不詳）及第二級毒品甲基安非他命10小包（
    正確數量不詳），丙○○並當場施用第一級毒品海洛因1 次
    （施用毒品部分已經判決有罪確定），而後攜回高雄市○○
    區○○街116 號2 樓住處，復於翌日（96年11月14日）上午
    1 時許，將購得之上開第一級毒品海洛因、第二級毒品甲基
    安非他命部分轉讓甲○○施用（轉讓毒品已經本件原審判決
    有罪，丙○○撤回上訴確定）。嗣於同日（96年11月14日）
    上午3 時許，丙○○、甲○○欲一同外出，丙○○即將上開
    購買施用剩餘第一級毒品海洛因10小包（驗後共淨重2.42公
    克，空包裝共重2.4 公克）及第二級毒品甲基安非他命10小
    包（驗前共淨重3.817 公克，驗後共淨重3.654 公克）以塑
    膠盒包裝後交由甲○○持有，而甲○○明知該塑膠盒係裝第
    一級毒品海洛因及第二級毒品甲基安非他命，仍基於為丙○○持有第一級毒品、第二級毒品之共同犯意，將裝有上開第
    一級毒品海洛因10小包及第二級毒品甲基安非他命10小包之
    塑膠盒1 個放在長褲後方口袋內。其後，丙○○、甲○○共
    乘機車至高雄市○○區○○路及重信路口，適遇甫於96年11
    月12日查獲甲○○施用毒品及同年月13日查獲丙○○持有、
    施用毒品之司法警察亦在該路口執勤，因該司法警察見丙○○、甲○○行跡可疑而予以盤查，並經甲○○之同意取出打
    開塑膠盒，因而查獲第一級毒品海洛因10小包（驗後共淨重
    2.42公克，空包裝共重2.4 公克）及第二級毒品甲基安非他
    命10小包（驗前共淨重3.817 公克，驗後共淨重3.654 公克
    ）。
二、案經高雄市政府警察局左營分局報請臺灣高雄地方法院檢察
    署檢察官偵查起訴。
     理  由
一、證據能力之說明：
    (一)被告丙○○、甲○○共同持有之第一級毒品海洛因10小包
      及第二級毒品甲基安非他命10小包遭查扣，係導因於被告
      甲○○甫於96年11月12日經查獲珍施用毒品（被告甲○○
      已經原審於97年5 月12日以97年度訴字第751 號判決有罪
      確定，有該刑事判決在卷可憑），被告丙○○於96年11月
      13日經查獲施用毒品及持有第一級毒品海洛因43小包、第
      二級毒品甲基安非他命5 小包（被告丙○○已經原審於97
      年2 月29日以97年度訴字第194 號判決有罪確定，有該刑
      事判決在卷可憑），而被告2 人於96年11月14日上午3 時
      許深夜共乘機車外出，適巧上開查獲被告丙○○、甲○○
      之司法警察郭垂裕在高雄市○○區○○路及重信路口執勤
      ，司法警察郭垂裕因知悉被告2 人有施用、持有毒品行為
      ，復於深夜外出，依其經驗及當時狀況判斷自有相當理由
      懷疑被告2 人行跡可疑，乃予以臨檢、盤查，尚無不法。
      又司法警察郭垂裕實施臨檢當時，係由其1 人帶同2 位輔
      警，臨檢過程因見被告甲○○所穿著長褲後方口袋內有1
      個塑膠盒，乃要求被告甲○○取回打開，被告甲○○即自
      行取出打開塑膠盒而查獲扣案第一級毒品海洛因、第二級
      毒品甲基安非他命之情，已經證人即司法警察郭垂裕於原
      審審理中結證在卷（見原審訴字卷第163 －167 頁）；且
      被告甲○○於本院審理中亦陳稱其與被告丙○○因甫遭查
      獲，為免再出事，故要將扣案毒品帶去汽車旅館丟掉，遭
      警攔下後，警察叫其把盒子拿出來，其就將盒子拿出來給
      警察看等語（見本院卷第98頁）；足見被告甲○○受要求
      取出打開塑膠盒之際，客觀上並無受強暴、脅迫而喪失自
      由意志之情形，依被告甲○○之智識、經驗，亦當能理解
      同意搜索之意義，且被告甲○○與被告丙○○共同持有毒
      品，被告甲○○亦屬有權同意之人，復參酌被告甲○○甫
      遭警查獲施用毒品犯行，再遭警盤查時，適身上又持有毒
      品等客觀情狀，被告甲○○顯係自知無法脫免罪責，乃自
      願同意搜索。從而，扣案第一級毒品海洛因10小包及第二
      級毒品甲基安非他命10小包非違法取得，自得作為證據。
    (二)按電信法第7 條第1 項固規定：「電信事業或其服務人員
      對於電信之有無及其內容，應嚴守秘密，退職人員，亦同
      。」，是本條規範之對象係電信事業或其服務人員；又通
      訊保障及監察法第1 條規定：「為保障人民秘密通訊自由
      不受非法侵害，並確保國家安全，維護社會秩序，特制定
      本法。」，同法第3 條規定：「本法所稱通訊如下：一、
      利用電信設備發送、儲存、傳輸或接收符號、文字、影像
      、聲音或其他信息之有線及無線電信。二、郵件及書信。
      三、言論及談話。前項所稱之通訊，以有事實足認受監察
      人對其通訊內容有隱私或秘密之合理期待者為限。」，足
      見該法所保障人民秘密通訊係指通訊內容而言。從而，本
      件司法警察基於確保國家安全、維護社會秩序及偵查犯罪
      之必要，因而調閱被告丙○○持用之門號0000000000號行
      動電話各與乙○○、高志強持用之門號0000000000、0000
      000000號行動電話之雙向通聯電子紀錄，應無電信法第7
      條第1 項及通訊保障及監察法規定之適用，其取得之雙向
      通聯電子紀錄並非違法取得，自得作為證據。
二、上訴人即被告（下稱被告）丙○○上開轉讓第一級毒品海洛
    因予陳註雅之事實，業據證人陳註雅於偵查及原審審理中結
    證稱因被告丙○○無行動電話可用，其遂將所申辦之行動電
    話給予被告丙○○使用，相隔2 、3 日後，被告丙○○為表
    感謝之意，乃給予第一級毒品海洛因約0.2 公克等語明確（
    見偵查卷1 第136 －137 頁、原審訴字卷第124 －131 頁）
    ，並有威寶電信股份有限公司函附行動電話門號申請人基本
    資料在卷可稽（見偵查卷1 第63、64頁）；又被告丙○○亦
    陳述此部分情節在卷，核與上開證據相符，被告丙○○此部
    分自白即堪信為真正。至證人陳韋豫於偵查及原審審理中固
    均結證稱被告丙○○向陳註雅取得行動電話後，同時亦交付
    第一級毒品海洛因予陳註雅等語（見偵查卷1 第156 －157
    頁、原審訴字卷第129 －131 頁）；但證人陳註雅證述情節
    核與被告丙○○自白相符，已如前述；況觀諸證人陳韋豫於
    原審審理中證稱：「……我帶陳註雅辦理手機，他下車去拿
    手機給丙○○，上車的時候就有毒品。」、「（問：你有看
    到丙○○拿毒品給陳註雅？）當時是側面，我實際上是沒有
    看到，但是陳註雅上車的時候，就有看到。」、「（問：如
    何知道陳註雅拿到的是毒品？）因為我有看到。」、「（問
    ：丙○○交給陳註雅毒品的時候，有沒有說什麼話？）我在
    車上，我沒有聽到，當時我坐在車上，陳註雅下去跟丙○○
    ，他們說什麼我不知道。」等語，足見證人陳韋豫並未親見
    、親聞被告丙○○交付陳註雅第一級毒品海洛因及交付原因
    ，是證人陳註雅持有毒品之來源及原因為何，即有不明，證
    人陳韋豫徒憑陳註雅下車交付行動電話予被告丙○○後，上
    車時即持有毒品，即遽認被告丙○○以第一級毒品海洛因與
    證人陳註雅交換行動電話，尚屬臆測之詞，無從採取。再者
    ，既無其他證據足佐被告丙○○交付第一級毒品海洛因予陳
    註雅，主觀上係基於營利之意思，即難謂為販賣行為。從而
    ，被告丙○○轉讓第一級毒品海洛因予陳註雅，事證明確，
    犯行堪以認定。
三、被告丙○○、甲○○於事實欄所載時、地持有第一級毒品海
    洛因及第二級毒品甲基安非他命之事實，有第一級毒品海洛
    因10小包及第二級毒品甲基安非他命10小包扣案可佐，且扣
    案毒品之成分及第一級毒品海洛因10小包驗後共淨重2.42公
    克（空包裝共重2.4 公克）、第二級毒品甲基安非他命10小
    包驗後共淨重3.654 公克（驗前共淨重3.817 公克），亦分
    經高雄市立凱旋醫院及法務部調查局鑑定無訛，有高雄市立
    凱旋醫院濫用藥物成品檢驗鑑定書及法務部調查局鑑定書附
    卷可稽（見偵查卷1 第203 －204 、207 頁）；再扣案第一
    級毒品海洛因10小包及第二級毒品甲基安非他命10小包得作
    為證據，已如前述，辯護人辯稱扣案第一級毒品海洛因10小
    包及第二級毒品甲基安非他命10小包係屬司法警察違法搜索
    取得，不得作為證據一節，為無可採。又被告丙○○、甲○○亦陳述持有第一級毒品海洛因、第二級毒品甲基安非他命
    之情在卷，核與上開證據相符，被告2 人此部分之自白即堪
    信為真正。至公訴人雖起訴認被告2 人係意圖牟利，基於販
    賣第一級毒品海洛因、第二級毒品甲基安非他命之犯意，於
    96年11月14日販入扣案第一級毒品海洛因及第二級毒品甲基
    安非他命。但被告2 人均否認有意圖販賣而販入扣案第一級
    毒品海洛因及第二級毒品甲基安非他命之犯行，而扣案第一
    級毒品海洛因及第二級毒品甲基安非他命僅足以證明被告2
    人持有毒品；參以扣案第一級毒品海洛因10小包驗後共淨重
    2.42公克（空包裝共重2.4 公克）、第二級毒品甲基安非他
    命10小包驗後共淨重3.654 公克（驗前共淨重3.817 公克）
    ，已如前述，再扣案第一級毒品海洛因、第二級毒品甲基安
    非他命係被告丙○○各以1 萬元購買，亦經被告丙○○陳明
    ，是扣案第一級毒品海洛因、第二級毒品甲基安非他命數量
    非多，價值非鉅，且被告丙○○、甲○○確有施用毒品之惡
    習，有被告丙○○、甲○○之前案紀錄表在卷足憑，而被告
    丙○○、甲○○於96年11月14日遭查獲後採尿送鑑定，均呈
    嗎啡及甲基安非他命陽性反應，有尿液送驗姓名代碼對照表
    、高雄市立凱旋醫院濫用藥物檢驗報告在可稽（見警卷第46
    頁、偵查卷1 第19、20頁），衡情，被告丙○○辯稱購買扣
    案第一級毒品海洛因、第二級毒品甲基安非他命係供己施用
    ，尚非全不足信；另證人即共同被告丙○○於原審審理中結
    證稱係其單獨前往購買扣案第一級毒品海洛因及第二級毒品
    甲基安非他命，被告甲○○在家等語（見原審訴字卷第132
    頁反面－第133 頁），復無從證明被告甲○○有共同購買扣
    案第一級毒品海洛因、第二級毒品甲基安非他命之行為；此
    外，復無其他積極證據足佐被告丙○○、甲○○係意圖販賣
    營利而販入扣案第一級毒品海洛因、第二級毒品甲基安非他
    命，被告丙○○、甲○○此部分販賣第一級毒品海洛因及第
    二級毒品甲基安非他命之犯行，顯不足以證明。綜上所述，
    被告2 人持有第一級毒品海洛因及第二級毒品甲基安非他命
    ，事證明確，犯行均堪以認定。
四、被告2 人行為後，毒品危害防制條例於98年5 月20日修正公
    布，98年11月20日施行，茲修正前毒品危害防制條例第11條
    規定：「持有第一級毒品者，處三年以下有期徒刑、拘役或
    新臺幣五萬元以下罰金。持有第二級毒品者，處二年以下有
    期徒刑、拘役或新臺幣三萬元以下罰金。持有專供製造或施
    用第一、二級毒品之器具者，處一年以下有期徒刑、拘役或
    新臺幣一萬元以下罰金。持有毒品達一定數量者，加重其刑
    至二分之一，其標準由行政院定之。」；而依轉讓持有毒品
    加重其刑之數量標準第2 條規定：「轉讓、持有毒品達一定
    數量者，加重其刑至二分之一，其標準如下：一、第一級毒
    品：淨重五公克以上。二、第二級毒品：淨重十公克以上。
    ……」；另修正後毒品危害防制條例第11條第1 、2 、3 、
    4 項規定：「持有第一級毒品者，處三年以下有期徒刑、拘
    役或新臺幣五萬元以下罰金。持有第二級毒品者，處二年以
    下有期徒刑、拘役或新臺幣三萬元以下罰金。持有第一級毒
    品純質淨重十公克以上者，處一年以上七年以下有期徒刑，
    得併科新臺幣一百萬元以下罰金。持有第二級毒品純質淨重
    二十公克以上者，處六月以上五年以下有期徒刑，得併科新
    臺幣七十萬元以下罰金。」。然被告2 人持有之第一級毒品
    海洛因未逾5 公克，被告2 人持有之第二級毒品甲基安非他
    命未逾10公克，新、舊法之法定刑並無二致，自應適用修正
    後毒品危害防制條例第11條規定。
五、核被告丙○○轉讓第一級毒品海洛因予陳註雅，所為係犯毒
    品危害防制條例第8 條第1 項轉讓第一級毒品罪；被告丙○○、甲○○持有第一級毒品海洛因、第二級毒品甲基安非他
    命，所為係犯毒品危害防制條例第11條第1 、2 項持有第一
    級毒品罪、持有第二級毒品罪。公訴人起訴認被告丙○○係
    販賣第一級毒品海洛因予陳註雅，而被告2 人於96年11月14
    日持有之第一級毒品海洛因、第二級毒品甲基安非他命係意
    圖販賣而販入，均涉犯販賣第一級毒品海洛因、第二級毒品
    甲基安非他命之罪，雖有未合，惟二者社會基礎事實相同，
    本院自得變更起訴法條逕予審判。被告2 人於96年11月14日
    持有第一級毒品海洛因、第二級毒品甲基安非他命，2 人間
    有犯意聯絡及行為分擔，均為共同正犯。又被告2 人同時持
    有第一級毒品海洛因、第二級毒品甲基安非他命，係一行為
    觸犯數罪名，屬想像競合犯，應從一重論以持有第一級毒品
    罪。另被告丙○○持有第一級毒品後進而施用，持有第一級
    毒品犯行已為施用第一級毒品犯行吸收，為施用第一級毒品
    確定判決效力所及，故應為免訴判決（詳後述）。至被告甲○○固有取用被告丙○○於96年11月14日購買之第一級毒品
    海洛因、第二級毒品甲基安非他命，但被告甲○○施用時並
    無持有該毒品，其後被告甲○○為被告丙○○持有被告丙○○所有且係供被告丙○○施用之扣案第一級毒品海洛因、第
    二級毒品甲基安非他命之犯行自無被被告甲○○施用毒品犯
    行所吸收，而係另行起單純持有意思，故應依法論處，併此
    敘明。再被告丙○○前因施用第二級毒品案件，於95年間經
    法院判處有期徒刑3 月確定，已於96年6 月14日執行完畢，
    被告甲○○前因施用第一、二級毒品案件，於95年間經法院
    各判處有期徒刑6 月、3 月，定應執行刑有期徒刑8 月確定
    ，已於96年3 月26日執行完畢，有被告丙○○、甲○○前案
    紀錄表在卷可憑，被告2 人於5 年內故意再犯有期徒刑以上
    之罪，均為累犯，各應依法加重其刑。
六、公訴意旨另略以：被告丙○○與甲○○係男女朋友，竟意圖
    牟利，共同基於販賣第一級毒品海洛因與第二級毒品甲基安
    非他命之犯意，於96年間先推由被告丙○○於不詳時間、不
    詳地點，向真實姓名年籍不詳、綽號「阿成」之成年男子，
    以不詳代價同時販入不詳數量之第一級毒品海洛因與第二級
    毒品甲基安非他命後，分別於96年11月1 日晚間6 時許、同
    年月2 日上午10時至12時間某時、同年月3 日晚間某時，在
    高雄市○○路上某處及高雄市○○街上某處，均以5 千元之
    代價，分別販賣數量不詳之第二級毒品甲基安非他命予乙○○各1 次（共3 次）；又於96年11月1 日晚間7 時許、同年
    月6 日晚間7 時許，在高雄市○○區○○路上某加油站，均
    以1 千元之代價，分別販售1 包第一級毒品海洛因予高志強
    各1 次（共2 次）。因認被告丙○○、甲○○涉犯毒品危害
    防制條例第4 條第1 項、第2 項販賣第一級、第二級毒品罪
    嫌。經查：
    (一)公訴人認被告2 人此部分涉犯販賣第一級、第二級毒品罪
      嫌，係以證人乙○○、高志強之證述、被告丙○○持用之
      門號0000000000號行動電話各與乙○○、高志強持用之門
      號0000000000、0000000000號行動電話之雙向通聯紀錄資
      為論據。
    (二)訊據被告丙○○、甲○○均否認有意圖營利販入第一級毒
      品海洛因後販賣高志強2 次及販入第二級毒品甲基安非他
      命後販賣乙○○2 次犯行；又被告丙○○持用之門號0000
      000000號行動電話與乙○○持用之門號0000000000號行動
      電話於96年11月1 日、96年11月2 日、96年11月3 日固有
      通聯，被告丙○○持用之門號0000000000號行動電話與高
      志強持用之門號0000000000號行動電話於96年11月1 日、
      96年11月2 日、96年11月5 日、96年11月6 日固有通聯，
      此均有雙向通聯紀錄在卷足憑（見偵查卷1 第11、133 頁
      ），然上開雙向通聯紀錄僅足以證明被告丙○○或被告甲○○曾以門號0000000000號行動電話各與乙○○、高志強
      持用之門號0000000000、0000000000號行動電話通聯，但
      無從知悉被告丙○○或被告甲○○與乙○○、高志強之通
      話內容及通聯之目的。至證人乙○○於偵查中固結證稱曾
      於96年11月1 日、96年11月2 日、96年11月3 日向被告2
      人購買第二級毒品甲基安非他命共3 次等語（見偵查卷1
      第144 －145 頁），證人高志強於偵查中固結證稱曾於96
      年11月1 日、96年11月6 日向被告丙○○購買第一級毒品
      海洛因共2 次，被告丙○○於96年11月6 日交付第一級毒
      品海洛因時，被告甲○○坐在被告丙○○機車後座等語（
      見偵查卷1 第136 －137 頁）；然證人乙○○於本院審理
      中及證人高志強於原審審理中均結證改稱未向被告2 人購
      買第二級毒品甲基安非他命等語（見本院卷第91－96頁、
      原審訴字卷第62－68頁），是證人乙○○、高志強之證述
      前後不一，自難遽信何者為真實；而參以被告丙○○或被
      告甲○○與乙○○、高志強上開通聯之通話內容不詳，實
      亦無從據以佐證證人乙○○、高志強各證述向被告2 人購
      買第二級毒品甲基安非他命3 次及購買第一級毒品海洛因
      2 次為真實。此外，復無其他積極證據足佐被告2 人有分
      別販賣第一級毒品海洛因、第二級毒品甲基安非他命予高
      志強、乙○○之犯行，被告2 人此部分犯罪即屬不能證明
      。
七、原審認被告丙○○轉讓第一級毒品海洛因予陳註雅之罪證明
    確，因而適用刑事訴訟法第300 條、毒品危害防制條例第8
    條第1 項、刑法第47條規定，並審酌被告丙○○正值青盛之
    年，不思努力進取，明知毒品對於人體有莫大之戕害，仍轉
    讓第一級毒品海洛因予陳註雅，所為實有不該，惟念及被告
    丙○○並無圖得其他利益等一切情狀，量處有期徒刑1 年8
    月。其認事用法，核無不合，量刑亦屬允當。又原審以被告
    丙○○販賣第一級毒品予乙○○3 次部分及被告甲○○販賣
    第一級毒品予乙○○、高志強部分均不能證明，因而諭知被
    告丙○○、甲○○此部分無罪之判決，亦核無不合。檢察官
    上訴意旨，指摘原判決上開部分均不當，為無理由，應予駁
    回。
八、原審不察，就被告甲○○於96年11月14日持有第一級毒品海
    洛因、第二級毒品甲基安非他命部分遽予無罪之諭知，自有
    未合。檢察官上訴意旨，指摘原判決此部分不當，非無理由
    ，自應予撤銷改判，爰審酌被告甲○○明知不得持有毒品，
    猶無視法律而持有第一級毒品海洛因、第二級毒品甲基安非
    他命，惟被告甲○○持有毒品係被告丙○○所有供施用所用
    ，持有之數量非多、時間非長等一切情狀，量處如主文所示
    之刑，並諭知易科罰金之折算標準。扣案之第一級毒品海洛
    因10小包（驗後共淨重2.42公克）及第二級毒品甲基安非他
    命10小包（驗前共淨重3.817 公克，驗後共淨重3.654 公克
    ）為毒品，應依毒品危害防制條例第18條第1 項宣告沒收銷
    燬。包裝第一級毒品海洛因及第二級毒品甲基安非他命之空
    包裝共20個及塑膠盒1 個係共犯被告丙○○所有，且係供包
    裝毒品持有之用，應依毒品危害防制條例第19條第1 項宣告
    沒收。至扣案電子磅秤1 台、現金1 萬5 千500 元、行動電
    話3 具（含門號0000000000、0000000000號IC卡2 張）、夾
    鏈袋3 包（共240 個）、吸食器3 個、注射針筒1 個、含殘
    渣之夾鏈袋1 個尚無證據足佐與本案犯罪有關，故不宣告沒
    收，併予敘明。
九、原審疏未詳查，率認被告丙○○有販賣第一級毒品海洛因予
    高志強2 次之犯行，而予論罪科刑，被告丙○○上訴意旨否
    認此部分犯行，非無理由，自應由本院將原判決關於此部分
    撤銷改判，並為被告無罪之諭知。
十、按案件曾經判決確定者，應為免訴之判決，刑事訴訟法第30
    2 條第1 款定有明文。查被告丙○○於96年11月14日上午零
    時許，在高雄市○○區○○街與文科街口附近某超商，向綽
    號「阿成」之不詳姓名成年男子各以1 萬元購買第一級毒品
    海洛因10小包（正確數量不詳）及第二級毒品甲基安非他命
    10小包（正確數量不詳）後，當場施用第一級毒品海洛因1
    次，而後攜回高雄市○○區○○街116 號2 樓住處，嗣於同
    日（96年11月14日）上午3 時許，被告2 人欲一同外出，被
    告丙○○即將上開購買施用剩餘第一級毒品海洛因10小包（
    驗後共淨重2.42公克，空包裝共重2.4 公克）及第二級毒品
    甲基安非他命10小包（驗前共淨重3.817 公克，驗後共淨重
    3.654 公克）以塑膠盒包裝後交由被告甲○○持有，被告2
    人共乘機車至高雄市○○區○○路及重信路口為警查獲，扣
    得第一級毒品海洛因10小包（驗後共淨重2.42公克，空包裝
    共重2.4 公克）及第二級毒品甲基安非他命10小包（驗前共
    淨重3.817 公克，驗後共淨重3.654 公克），已如前述；又
    被告丙○○施用毒品犯行已經原審法院於97年2 月29日以97
    年度訴字第194 號判決有罪確定，亦有刑事判決及前案紀錄
    表在卷足憑。被告丙○○既係基於供己施用而1 次同時購買
    第一級毒品海洛因、第二級毒品甲基安非他命後持有，被告
    丙○○持有毒品後已進而施用，被告丙○○持有第一級毒品
    海洛因及第二級毒品甲基安非他命之行為應為施用第一級毒
    品海洛因行為所吸收，而為確定判決效力所及。依前開說明
    ，被告丙○○於96年11月14日持有第一級毒品海洛因、第二
    級毒品甲基安非他命部分，即應諭知免訴之判決。原判決以
    不能證明被告丙○○此部分販賣毒品犯行而諭知無罪，顯有
    違誤，自應由本院將原判決關於被告丙○○此部分撤銷，另
    諭知免訴之判決。
十一、公訴人起訴被告甲○○共同販賣第一級毒品海洛因予陳註雅
    部分，未經原審判決，本院自不予論述；又原判決關於被告
    丙○○轉讓第一級毒品海洛因予被告甲○○施用部分，業據
    被告丙○○撤回上訴，本院亦不予審究；均併此敘明。
據上論結，應依刑事訴訟法第368 條、第369 條第1 項前段、第
364 條、第299 條第1 項前段、第301 條第1 項前段、第302 條
第1 款，毒品危害防制條例第8 條第1 項、第11條1 項、第2 項
、第18條第1 項、第19條第1 項、刑法第11條前段、第28條、第
47條、第55條、第41條第1 項，判決如主文。
本案經檢察官李門騫到庭執行職務。
中    華    民    國    99    年    1     月    14    日
                  刑事第八庭    審判長法  官  洪兆隆
                                      法  官  張盛喜
                                      法  官  郭玫利
以上正本證明與原本無異。
如不服本判決應於收受本判決後10日內向本院提出上訴書狀，其
未敘述上訴理由者，並得於提起上訴後10日內向本院補提理由書
狀（均須按他造當事人之人數附繕本）「切勿逕送上級法院」。
中    華    民    國    99    年    1     月    14    日
                                      書記官  梁美姿
附錄本判決論罪科刑法條
毒品危害防制條例第8條第1項：
轉讓第一級毒品者，處 1 年以上 7 年以下有期徒刑，得併科新
臺幣 1 百萬元以下罰金。
毒品危害防制條例第11條第1、2項：
持有第一級毒品者，處 3 年以下有期徒刑、拘役或新臺幣 5 萬
元以下罰金。
持有第二級毒品者，處 2 年以下有期徒刑、拘役或新臺幣 3 萬
元以下罰金。

司法院資訊處製作；財團法人民間司法改革基金會備份。
